【裁判字號】    90,上易,295
【裁判日期】    900329
【裁判案由】    賭博
【裁判全文】
臺灣高等法院臺南分院刑事判決           九十年度上易字第二九五號        Ｇ
      公  訴  人  臺灣嘉義地方法院檢察署檢察官
      即  被  告  甲  ○  ○
      選任辯護人  黃  勝  昭
右上訴人因賭博案件，不服臺灣嘉義地方法院八十九年度易字第一五九號中華民國
八十九年十二月十九日第一審判決（起訴案號：臺灣嘉義地方法院八十九年度偵字第
四八九二號），提起上訴，本院判決如左：
      主      文
原判決撤銷。
甲○○連續意圖營利，聚眾賭博，處有期徒刑捌月。扣案之傳真機陸台、計算機拾壹
臺、簽單總表壹張、價格表壹張、帳單捌張均沒收。
      事      實
一、甲○○基於意圖營利之概括犯意，自民國（下同）八十九年七月初起，至八十九
    年七月十三日止，提供嘉義縣朴子市德興里新吉庄九之十一號住處之公眾得出入
    之場所，自任組頭，經營俗稱「六合彩」賭博，先後多次聚集不特定之多數人在
    該處簽賭下注，以核對香港政府每星期二、四、六開出之六合彩號碼作為輸贏之
    依據，賭法為二星，賭客每下注簽一支簽，應提出新台幣（下同）一百元之賭金
    ，賭客簽中者可得五千三百元之彩金，若未簽中者，賭金則歸甲○○取得。嗣於
    八十九年七月二十七日下午二時十五分許，在上址為警查獲，並扣得其所有供經
    營賭博用之傳真機六台、計算機十一台、簽單總表一張、價格表一張、帳單八張
    等物。
二、案經嘉義縣警察局訴由臺灣嘉義地方法院檢察署檢察官偵查起訴。
      理      由
一、訊據被告甲○○對於右揭犯罪事實坦承不諱，並有傳真機六台、計算機十一台、
    簽單總表一張、價格表一張、帳單八張扣案可資佐證，罪證明確，被告犯行堪以
    認定。
二、查嘉義縣朴子市德興里新吉庄九之十一號雖係被告甲○○之住處，惟既供不特定
    之多數人出入簽賭使用，自屬公眾得出入之場所。是核被告所為，係犯刑法第二
    百六十八條之意圖營利供給賭博場所罪、意圖營利聚眾賭博罪、同法第二百六十
    六條第一項前段之普通賭博罪。每期開獎前之多次接續犯行，均為當次犯行之一
    部分，皆屬單純一罪。被告所犯上開三罪，既係基於一賭博犯意之決定，達成其
    同一犯罪之各個舉動，應屬法律概念之一行為，為一行為而犯三罪名，應依想像
    競合犯之規定，從較重之意圖營利聚眾賭博罪處斷。又被告先後多期經營六合彩
    賭博犯行，時間緊接，犯罪構成要件相同，顯係基於概括犯意為之，應依連續犯
    規定各論以連續意圖營利，聚眾賭博罪，並加重其刑。
三、原審以被告罪證明確，予以論罪科刑，固非無見。惟原判決犯罪事實認被告係經
    營「二星」一種，於理由卻稱經營三種，事實與理由顯有矛盾，又判決主文並無
    諭知併科罰金，而論罪法條欄，卻贅引刑法第四十二條第二項，均有未洽。且查
    本件被告查獲時所查扣之傳真機高達六台、計算機高達十一台，顯係具經營規模
    ，對社會治安影響甚大，原審僅量處被告甲○○有期徒刑五月顯屬過輕。檢察官
    上訴意旨，即執此指摘原判決不當，請求撤銷原判決，另判處被告有期徒刑八月
    ，應認為有理由，是原判決既屬無可維持，自應由本院予以撤銷改判，爰審酌被
    告之犯罪動機、目的、手段、品行、智識程度、對社會風氣及經濟秩序所生危害
    之程度即犯後坦承犯罪等一切情狀，量處如主文第二項所示之刑。扣押之傳真機
    六台、計算機十一台、簽單總表一張、價格表一張、帳單八張均為被告所有，且
    係供犯罪所用之物，業據其供承在卷，並有搜索扣押筆錄一件附卷可參，爰併依
    法宣告沒收之。
據上論斷，應依刑事訴訟法第三百六十九條第一項前段，第三百六十四條、第二百九
十九條第一項前段，刑法第五十六條、第二百六十六條第一項前段、第二百六十八條
、第五十五條、第三十八條第一項第二款，罰金罰鍰提高標準條例第一條前段，判決
如主文。
本案經檢察官楊治宇到庭執行職務。
中    華    民    國      九十      年      三      月      二十九      日
                                  臺灣高等法院臺南分院刑事第六庭
                                      審判長法官  楊    明    章
                                            法官  顏    基    典
                                            法官  徐    宏    志
右正本證明與原本無異。
不得上訴。
                                      法院書記官  李    梅    菊
中    華    民    國      九十      年      四      月     三           日
附錄法條：
刑法第二百六十六條第一項：在公共場所或公眾得出入之場所賭博財物者，處一千元
                          以下罰金，但以供人暫時娛樂之物為賭博者，不在此限
                          。
刑法第二百六十八條：意圖營利，供給賭博場所或聚眾賭博者，處三年以下有期徒刑
                    ，得併科三千元以下罰金。


司法院資訊處製作；財團法人民間司法改革基金會備份。
